【裁判字號】    90,易,1232
【裁判日期】    900504
【裁判案由】    賭博
【裁判全文】
臺灣高雄地方法院刑事判決                          九十年度易字第一二三二號
    公  訴  人  臺灣高雄地方法院檢察署檢察官
    被      告  甲○○
    被      告  乙○○
    被      告  丙○○○
右列被告因賭博案件，經檢察官提起公訴（八十八年度偵字第二九二０一號），本院
判決如左：
    主  文
丙○○○連續意圖營利，聚眾賭博，處有期徒刑參月，如易科罰金，以佰元折算壹
日。扣案之簽注統計單肆張、簽單簿壹本、簽單貳張，均沒收。
甲○○、乙○○在公眾得出入之場所賭博財物，各處罰金伍佰元，如易服勞役，均以
佰元折算壹日。
    事  實
一、丙○○○基於意圖營利之概括犯意，自民國八十九年六月間某日起，利用高雄縣
    林園鄉○○○路二一號住處充作公眾得出入之場所，經營俗稱「六合彩」之賭博
    ，提供「特尾」、「二星」、「三星」、「四星」等四種方式供賭客簽選號碼賭
    博財物；每支簽注金為新台幣（下同）八十五元，以核對每週二、四香港政府六
    合彩券開獎號碼為中獎依據，凡對中號碼者，可得五千三百元至六十五萬元不等
    之彩金，未簽中者，簽注金則悉歸丙○○○所有，以此方式聚集不特定多數人賭
    博財物（賭博方式詳附表所示）。嗣於八十九年十一月六日下午二時許，甲○○
    、乙○○至上開處所向丙○○○簽賭「三星」、「四星」數組共計七千元，而於
    八十九年十一月六日下午十時十分，甲○○認為自己簽注中獎四星二支、三星一
    支，而夥同賴巨樺、龔建維（均另不起訴處分）前往丙○○○家中領取彩金，惟
    與丙○○○對於是否有中獎發生爭執，而經丙○○○報警而查獲，並當場扣得簽
    注統計單四肆張、簽單簿一本、簽單二張。
二、案經高雄縣警察局林園分局報請台灣高雄地方法院檢察署檢察官偵查起訴。
    理  由
一、訊據被告丙○○○、甲○○於警偵訊及本院審理時對於上揭犯行均坦承不諱，而
    被告乙○○於本院審理時雖辯稱並無簽賭之犯行，而被告甲○○亦於本院審理時
    改口稱被告乙○○並無簽賭等語，惟查，被告乙○○於警偵訊時均坦白承認有與
    被告甲○○一同前往被告丙○○○家中簽賭，核與同案被告甲○○於警訊時亦供
    述，有與被告乙○○一同前往被告丙○○○家中簽賭等情相符，另一被告丙○○○亦供述被告乙○○確有與被告甲○○一同前往家中簽賭等語，是以，被告乙○○事後所辯乃事後卸責之詞，而被告甲○○於本院審理所述乃係迥護之詞，均難
    採信。此外，復有簽注統計單四肆張、簽單簿一本、簽單二張扣案可稽，被告等
    人之自白與事實相符，堪信為真實。本件事證明確，被告等人之犯行，洵堪認定
    。
二、查被告丙○○○之高雄縣林園鄉○○○路二一號住處雖係住宅，惟既供不特定之
    多數人出入簽賭，自屬公眾得出入之場所，核被告丙○○○乾意圖營利提供賭博
    場所及聚眾賭博，係犯刑法第二百六十八條之供給賭場及聚眾賭博罪；又就附表
    所列方式兼與其他簽賭者，同在公眾得出之場所賭博財物，係犯刑法第二百六十
    六條第一項前段之賭博罪。被告丙○○○前後多次意圖營利供給賭博場所、聚眾
    賭博及普通賭博犯行，均係反覆實施而犯同一之罪名，顯係各基於一概括犯意，
    均應論以連續犯，分別以一罪論。被告丙○○○所犯意圖營利供給賭博場所、聚
    眾賭博及普通賭博三罪，係基於一個賭博犯意之決定，達成其同一犯罪之各個舉
    動，應屬法律概念之一行為，其一行為觸犯上開三罪名，為想像競合犯，應依刑
    法第五十五條規定從一重之意圖營利聚眾賭博罪處斷。另被告甲○○、乙○○係
    犯刑法第二百六十六條第一項前段之賭博罪。審酌被告丙○○○經營六合彩賭博
    ，危害社會善良風俗，茲念其犯罪期間非長，而經濟狀況非佳，有證明書及戶籍
    謄本各一份在卷可稽；被告甲○○、乙○○簽賭金額不大，犯後態度尚稱良好等
    一切情狀，爰量處各如主文所示之刑，並各諭知有期徒刑如易科罰金、罰金如易
    服勞役之折算標準。扣押之供賭博犯罪用之簽注統計單四肆張、簽單簿一本、簽
    單二張，均為被告丙○○○所有，業據其供承在卷，且係供犯罪所用之物，爰依
    刑法第三十八條第一項第二款規定宣告沒收。
三、中華民國刑法第四十一條業經立法院於九十年一月四日修正，總統於同月十日公
    布，自該月十二日起施行，被告丙○○○行為後刑法第四十一條修正為：「犯最
    重本刑為五年以下有期徒刑以下之刑之罪，而受六月以下有期徒刑或拘役之宣告
    ，因身體、教育、職業或家庭之關係，執行顯有困難者，得以一元以上三元以下
    折算一日，易科罰金。但確因不執行所宣告之刑，難收矯正之效，或難以維持法
    秩序者，不在此限。併合處罰之數罪，均有前項情形，其應執行之刑逾於六月者
    ，亦同」，與修正前之刑法第四十一條相較，顯以修正後之規定對被告較為有利
    ，爰依同法第二條第一項前段適用裁判時法律，就被告丙○○○上開宣告刑，均
    依新修正之刑法第四十一條第一項規定諭知易科罰金折算標準，附此敘明。
據上論斷，應依刑事訴訟法第二百九十九條第一項前段，刑法第第五十六條、第二百
六十六條第一項前段、第二百六十八條、第五十五條、第四十一條第一項、第四十二
條第二項、第三十八條第一項第二款、第二條第一項前段，罰金罰鍰提高標準條例第
一條前段、第二條，判決如主文。
中      華       民      國       九十     年      五     月     四     日
                                          臺灣高雄地方法院刑事第二庭
                                              法  官  廖  建  瑜
右正本證明與原本無異。
如不服本判決，應於判決送達後十日內，向本院提出上訴狀。
                                              書記官   歐  文  政
中    華    民    國      九十      年      五      月      九      日
附錄本判決論罪之法條：
刑法第二百六十六條第一項前段
  在公共場所或公眾得出入之場所賭博財物者，處一千元以下罰金。
刑法第二百六十八條
  意圖營利，供給賭博場所或聚眾賭博者，處三年以下有期徒刑，得併科三千元以下
  罰金。
附表
┌──┬──┬────────────────┬───────┬────┐
│編號│俗稱│  賭    博      方      式      │  所犯法條    │備  註  │
├──┼──┼────────────────┼───────┼────┤
│    │    │核對香港政府發行每星期二、四開獎│              │        │
│    │  特│六合彩六組號碼，每次猜押一組號碼│刑法第二百六十│        │
│１  │    │八十五元，猜六合彩三 、四 、五組│六條第一項前段│        │
│    │  三│個位數號碼依序組三位數字，如押中│、第二百六十八│        │
│    │    │由組頭按倍數表給付賭金，如不中，│條            │   │
│    │  尾│賭注歸組頭所有。                │              │        │
├──┼──┼────────────────┼───────┼────┤
│    │    │                                │              │        │
│    │  二│核對香港政府發行每星期二、四開獎│              │        │
│    │    │六合彩六組號碼，每次猜押二組號碼│刑法第二百六十│        │
│２  │    │，每二組賭注八十五元，如二組均押│六條第一項前段│        │
│    │  星│中，可得五千三百元賭金，如未押中│、第二百六十八│        │
│    │    │，賭金歸組頭所有。              │條            │        │
│    │    │                                │              │        │
├──┼──┼────────────────┼───────┼────┤
│    │  三│核對香港政府發行每星期二、四開獎│              │        │
│    │    │六合彩六組號碼，每次猜押三組號碼│刑法第二百六十│        │
│３  │    │（０一號－四十五號），每三組賭注│六條第一項前段│        │
│    │  星│八十五元，如三組均押中，可得五萬│、第二百六十八│        │
│    │    │三千元，如不中，賭金歸組頭所有。│條            │        │
├──┼──┼────────────────┼───────┼────┤
│    │    │                                │刑法第二百六十│        │
│４  │  四│核對香港政府發行每星期二、四開獎│六條第一項前段│        │
│    │    │六合彩六組號碼，每次猜押四組號碼│、第二百六十八│        │
│    │    │每四組賭注八十五元，如押中，可得│條            │        │
│    │  星│六十五萬元之賭金，如未押中，賭金│              │        │
│    │    │歸組頭所有。                    │              │        │
└──┴──┴────────────────┴───────┴────┘


司法院資訊處製作；財團法人民間司法改革基金會備份。
